ja: 適したスペース: 屋内; 屋外; その他
zh-TW: 適用空間: 在室內; 在室外; 其他
fr: Espace approprié: À l’intérieur; À l’extérieur; Autre
en: Suitable space: Indoors; Outdoors; Other
nl: Geschikte ruimte: Binnenshuis; Buiten; Andere
hu: Megfelelő hely: Beltéri; Kültéri; Egyéb
fi: Sopiva tila: Sisällä; Ulkona; Muu
da: Velegnet plads: Indendørs; Udendørs; Andet
it: Spazio ideale: Al chiuso; All'aperto; Altro
vi: Không gian phù hợp: Trong nhà; Ngoài trời; Khác
lt-LT: Tinkama erdvė: Viduje; Lauke; Kita
el: Κατάλληλος χώρος: Εντός κτίριου; Υπαιθρο; Άλλο
zh-CN: 适用空间: 室内; 室外; 其他
pl: Odpowiednia przestrzeń: Wewnątrz; Na zewnątrz; Inne
ko: 적당한 공간: 실내; 실외; 기타
hr-HR: Prikladan prostor: U zatvorenom; Na otvorenom; Ostalo
pt-PT: Espaço adequado: Dentro de casa; Fora de casa; Outro
tr: Uygun Alan: Kapalı alanlar; Açık alanlar; Diğer
sl-SI: Primeren prostor: V zaprtih prostorih; Na prostem; Drugo
pt-BR: Espaço adequado: Dentro de casa; Ao ar livre; Outro
sv: Lämpligt utrymme: Inomhus; Utomhus; Övrigt
es: Espacio adecuado: Interior; Exterior; Otros
nb: Egnet plass: Innendørs; Utendørs; Annet
th: พื้นที่ที่เหมาะสม: ในร่ม; กลางแจ้งต่างๆ; อื่นๆ
bg-BG: Подходящо пространство: На закрито; На открито; Други
sk-SK: Vhodný priestor: V interiéri; Vonku; Iné
ru: Подходящее место: В помещении; На улице; Другое
ro-RO: Spațiul potrivit: În interior; În aer liber; Altele
de: Geeignete Umgebung: Drinnen; Draußen; Sonstiges
cs: Vhodné místo: Uvnitř; Venku; Jiné